【裁判字號】    97,審抗,193
【裁判日期】    971215
【裁判案由】    本票裁定
【裁判全文】
臺灣臺北地方法院民事裁定             97年度審抗字第193號
抗  告  人  乙○○
相  對  人  兆豐國際商業銀行股份有限公司
法定代理人  甲○○
上列當事人間本票裁定事件，抗告人對於中華民國97年10月28日
本院97年度票字第36229號裁定提起抗告，本院裁定如下：
    主  文
抗告駁回。
抗告程序費用新台幣壹仟元由抗告人負擔。
    理  由
一、按執票人向本票發票人行使追索權時，得聲請法院裁定後強
    制執行，票據法第一百二十三條定有明文。又按本票執票人
    ，依票據法第一百二十三條規定，聲請法院裁定許可對發票
    人強制執行，係屬非訟事件，法院僅依非訟事件程序，就本
    票形式之要件是否具備予以審查，即為已足。若實體上問題
    ，應依訴訟程序另謀解決，尚非屬非訟事件所得審究（最高
    法院57年台抗第76號判例意旨參照）。
二、本件相對人主張其執有抗告人於民國95年4月19日所簽發之
    本票一紙，內載金額新台幣（下同）290,000元，付款地在
    臺北市○○路100號4樓，利息按日息萬分之五點四計算，免
    除作成拒絕證書，到期日未載，；詎於95年4月19日經提示
    竟未獲付款，為此提出本票一紙聲請本院裁定准予強制執行
    等情，業據其提出本票為證，本院依首開規定審酌相對人提
    出之本票後裁定予以准許，尚無不合。
三、抗告人抗告意旨雖略以：其於95年5月至97年9月間已還款
    96,000元，故相對人所主張之本票債務金額不實在；又相對
    人曾於97年10月20日寄發優惠方案申請書一份與抗告人，但
    經抗告人與其聯繫後，卻受告知無法依優惠方案還款，此舉
    形同詐騙集團逼迫債務人之手段，為此提起抗告，求為廢棄
    原裁定等語。
四、經查，抗告人所述其已還款96,000元一節，概屬於本票債務
    是否因清償而部分消滅之實體爭執事項；至於其餘所述相對
    人未能依其所訂優惠方案供抗告人還款部分，亦為本票債務
    有無經當事人合意延期清償之實體事項抗辯。準此，揆諸前
    開說明，法院就本票裁定事件，僅就本票是否具備形式要件
    而為審查，至其他實體爭執事項，抗告人應依訴訟程序另謀
    解決，而非於裁定程序中為此爭執。從而，抗告人提起本件
    抗告，為無理由，應予駁回。
五、爰依非訟事件法第二十一條第二項、第二十四條第一項、第
    四十六條、民事訴訟法第四百九十五條之一第一項、第四百
    四十九條第一項、第七十八條，裁定如主文。
中    華    民    國    97    年    12    月    15    日
                  民事第六庭審判長法  官  劉坤典
                                  法  官  劉又菁
                                  法  官  賴錦華
以上正本係照原本作成
本裁定不得再抗告。
中    華    民    國    97    年    12    月    15    日
                                  書記官  張馨文


司法院資訊處製作；財團法人民間司法改革基金會備份。
